臺灣臺北地方法院刑事判決　　　　　　　 96年度易字第718號
　　公　訴　人　臺灣臺北地方法院檢察署檢察官
　　被　　　告　乙○○
上列被告因竊盜案件，經檢察官提起公訴（九十六年度偵緝字第
一○六號），本院判決如下：
    主  文
乙○○共同竊盜，處拘役肆拾日，如易科罰金，以銀元參佰元即
新臺幣玖佰元折算壹日，減為拘役貳拾日，如易科罰金，以銀元
參佰元即新臺幣玖佰元折算壹日。
    事  實
一、乙○○與前夫丙○○（另為判決）因經濟狀況不佳，竟基於
    意圖為自己不法之所有之犯意聯絡，於民國九十五年六月十
    三日上午十一時四十分許，共同駕駛車牌號碼一一六－ＣＡ
    號營業小客車，至位於臺北縣淡水鎮○○街一五九號之「興
    建宮」，兩人將上開車輛停在宮前，下車後由乙○○站在車
    旁把風，丙○○進入宮內下手竊取銅製燭台一組，得手後駕
    車逃逸。嗣經看管興建宮之甲○報警並調閱監視錄影帶，始
    循線查悉上情。
二、案經甲○訴由臺北縣政府警察局淡水分局報告臺灣臺北地方
    法院檢察署檢察官偵查起訴。
    理  由
一、本件當事人對於本案認定事實所引用之證據資料，於本院審
    理期日調查證據時陳明同意引用為本案證據（見本院九十六
    年八月九日審理筆錄），本院審酌該等言詞供述及書面作成
    時之情況認為適當，依刑事訴訟法第一百五十九條之五之規
    定，有證據能力，合先敘明。
二、上揭事實，業據被告乙○○於審理中坦承不諱，且經證人即
    告訴人甲○、出借上開營業小客車予乙○○之涂清涼於警詢
    及偵查中證述屬實（見九十五年度偵字第一九○三七號卷第
    五至六頁、一○至一五頁之警詢筆錄；第一○一至一○三頁
    之偵訊筆錄），並有監視錄影帶翻拍相片六紙附卷可稽（見
    同上卷第二三至二五頁），足認被告於審理中出於任意性之
    自白，與事實相符而堪採信。本件事證明確，應依法論科。
三、論罪科刑：
(一)、被告乙○○行為後，刑法於九十四年一月七日修正通過，於
    九十四年二月二日公布，於九十五年七月一日施行，按行為
    後法律有變更者，適用行為時之法律，但行為後之法律有利
    於行為人者，適用最有利於行為人之法律，現行刑法第二條
    第一項訂有明文，此條規定乃與刑法第一條罪刑法定主義契
    合，而貫徹法律禁止溯及既往原則，係規範行為後法律變更
    所生新舊法律比較適用之準據法，是刑法第二條本身雖經修
    正，但刑法第二條既屬適用法律之準據法，本身尚無比較新
    舊法之問題，應一律適用裁判時之現行刑法第二條規定，以
    決定適用之刑罰法律；又本次刑法法律變更，新舊法比較時
    應就罪刑有關之共犯、未遂犯、想像競合犯、牽連犯、連續
    犯、結合犯，以及累犯加重、自首減輕暨其他法定加減原因
    （如身分加減）與加減例等一切情形，綜其全部罪刑之結果
    而為比較（最高法院九十五年度第八次刑事庭會議決議參照
    ）。查刑法第三百二十條第一項之竊盜罪，法定刑為「五年
    以下有期徒刑、拘役或五百元以下罰金」，依被告行為時之
    刑法第三十三條第五款規定：「罰金：（銀元）一元（即新
    臺幣三元）以上」，而依九十五年七月一日修正公布施行之
    刑法第三十三條第五款規定：「罰金：新臺幣一千元以上」
    ，經比較新、舊法結果，修正後之規定並非較有利於被告，
    則依刑法第二條第一項前段規定，應適用修正前之規定。
(二)、核被告乙○○所為，係犯刑法第三百二十條第一項之竊盜罪
    。被告乙○○與丙○○間，有犯意聯絡及行為分擔，為共同
    正犯。爰審酌被告乙○○不思循合法正當途徑獲致財富，貪
    圖慾便而共同竊取他人之物，實無足取，惟於審理中坦承犯
    行，尚有悔意，暨被告所竊取財物之價值、生活狀況、品行
    、智識程度等一切情狀，量處如主文所示之刑；又被告行為
    時之刑法第四十一條規定：「犯最重本刑為五年以下有期徒
    刑以下之刑之罪，而受六個月以下有期徒刑或拘役之宣告，
    因身體、教育、職業、家庭之關係或其他正當事由，執行顯
    有困難者，得以一元以上三元以下折算一日，易科罰金。但
    確因不執行所宣告之刑，難收矯正之效，或難以維持法秩序
    者，不在此限。併合處罰之數罪，均有前項情形，其應執行
    之刑逾六月者，亦同。」，且依其時罰金罰鍰提高標準條例
    第二條前段規定，就其原定數額提高為一百倍折算一日，即
    以銀元一百元至三百元（即新臺幣三百元至九百元）折算一
    日，而修正後之刑法第四十一條規定：「犯最重本刑為五年
    以下有期徒刑以下之刑之罪，而受六個月以下有期徒刑或拘
    役之宣告者，得以新臺幣一千元、二千元或三千元折算一日
    ，易科罰金。前項規定於數罪併罰，其應執行之刑未逾六月
    者，亦適用之。」，經比較修正前、後之易科罰金標準，修
    正後之法律並未較有利於被告，爰依修正前刑法第四十一條
    第一項前段規定，諭知易科罰金之折算標準。
(三)、本件被告乙○○犯竊盜罪之時間係於九十六年四月二十四日
    之前，且無中華民國九十六年罪犯減刑條例所定不得減刑之
    情形，爰依同條例第二條第一項第三款規定減其宣告刑二分
    之一，並就減刑後之刑諭知易科罰金之折算標準。
據上論斷，應依刑事訴訟法第二百八十四條之一、第二百九十九
條第一項前段，刑法第二條第一項前段、第二十八條、第三百二
十條第一項，修正前刑法第四十一條第一項前段，刑法施行法第
一條之一，修正前罰金罰鍰提高標準條例第二條，現行法規所定
貨幣單位折算新臺幣條例第二條，中華民國九十六年罪犯減刑條
例第二條第一項第三款、第七條、第九條，判決如主文。
本案經檢察官黃士元到庭執行職務
中　　華　　民　　國　九十六　年　　八　　月　三十一　日
  　　　　　　　　　　刑事第八庭　法　官　孫　曉　青
上正本證明與原本無異。
如不服本判決，應於送達後十日內，向本院提出上訴狀。
                                  書記官  郭  錦  賢
中　　華　　民　　國　九十六　年　　八　　月　三十一　日
附錄本案論罪科刑法條全文：
刑法第三百二十條
意圖為自己或第三人不法之所有，而竊取他人之動產者，為竊盜
罪，處五年以下有期徒刑、拘役或五百元以下罰金。
意圖為自己或第三人不法之利益，而竊佔他人之不動產者，依前
項之規定處斷。
前二項之未遂犯罰之。
